【裁判字號】    89,訴,1570
【裁判日期】    900306
【裁判案由】    違反藥事法
【裁判全文】
臺灣臺北地方法院刑事判決                        八十九年度訴字第一五七號
    公  訴  人  臺灣臺北地方法院檢察署檢察官
    被      告  乙○○
                甲○○
右列被告因違反藥事法案件，經檢察官提起公訴（八十九年度偵字第一五五五四號）
，本院判決如左：
    主  文
乙○○共同連續明知為禁藥，而販賣，處有期徒刑陸月，如易科罰金均以佰元折算
壹日；緩刑年。
甲○○共同連續明知為禁藥，而販賣，處有期徒刑月，如易科罰金均以佰元折算
壹日；緩刑年。
扣案之「讓你酷」（Ｘｅｎｉｃａｌ）捌盒（每盒捌拾肆顆）、宣傳單伍拾張均沒收
。
    事  實
一、乙○○於民國八十九年五月間，明知香港地區所販售由羅氏（ＲＯＣＨＥ）藥廠
    製造之「Ｘｅｎｉｃａｌ（讓你酷）」，未經行政院衛生署依藥事法第三十九條
    規定核准輸入進口，並無衛生署核發之藥品輸入許可證，為同法第二十二條第二
    款未經核准擅自輸入之禁藥，竟仍予購入並攜回臺灣（共攜回四十盒，每盒有八
    十四顆，自稱每盒花費港幣四百元），除少量供自己服用外，更基於意圖營利之
    概括犯意，自同月份起，在中國時報刊登「減肥安全有效」廣告，以招徠顧客，
    於不特定客人電話洽詢後，在台北市○○○路二三一巷一二號一樓住處，將上開
    禁藥與其他須經醫師處方之藥品及魚油等食品，以「雞尾酒療法」方式將上開藥
    品混合包裝成一份，每份可供十四天使用，售價新台幣（下同）二千至二千八百
    元不等，以郵寄方式連續販售予不特定人多次。復於同年七月初，以每趟七百元
    代價，僱請有犯意聯絡之甲○○送貨至台北縣、市等地訂購之客戶處多次。迄八
    十九年八月三日下午四時許，在上址乙○○住處為警查獲，並扣得讓你酷八盒及
    乙○○所有供販售所用之宣傳單五十張。
二、案經台北市政府警察局刑事警察大隊移送臺灣台北地方法院檢察署檢察官偵查起
    訴。
    理  由
一、右揭事實，業據被告乙○○、甲○○迭於警訊及偵、審時供承不諱，互核相符，
    查扣之「讓你酷」係未經核准擅自輸入之藥品，亦有台北市政府衛生局八十九年
    十一月一日北市衛四字第八九二四八四五一００號函、行政院衛生署九十年一月
    二十日衛署藥字第０九００００六０四號函各一紙在卷可稽。被告乙○○於本院
    審理時自承：「上開分裝之藥丸每份成本價為一千四百三十元，伊再以二千至二
    千八百元價格出售」等語，被告甲○○則供稱：「係以每趟七百元代價受雇乙○
    ○」等語（均見本院九十年二月八日審判筆錄），顯然被告二人販售上開禁藥均
    有營利意圖甚明。此外，復有讓你酷藥品八盒（每盒八十四顆）、宣傳單五十張
    及報紙廣告可資為證。故本件事證明確，被告犯行洵堪認定，應予依法論科。
二、按被告行為後，刑法第四十一條業已修正，並於九十年一月十日經總統公布，於
    九十年一月十二日生效，茲比較新舊法文修正之結果，其中原舊法第四十一條「
    犯最重本刑為三年以下有期徒刑以下刑之罪，而受六月以下有期徒刑或拘役之宣
    告，因身體、教育、職業或家庭之關係，執行顯有困難，得以一元以上三元以下
    折算一日，易科罰金」之規定，已經修正之新法擴大得易科罰金之範圍，凡「所
    犯最重本刑為五年以下有期徒刑之罪」，符合前開與舊法相同之其他要件下，即
    得易科罰金，是適用新法即對被告原所犯最重本刑為有期徒刑五年以下之罪者，
    使其有易科罰金之適用，對被告而言，自較有利，依刑法第二條第一項前段之規
    定，即應適用裁判時之新修正刑法第四十一條第一項規定為易科罰金之諭知，應
    先指明。核被告乙○○、甲○○販賣禁藥之所為，係犯藥事法第八十三條第一項
    之明知為禁藥而販賣罪。被告甲○○自八十九年七月初受雇被告乙○○之日起，
    該二人間有犯意聯絡、行為分擔，為共同正犯。被告二人先後多次販賣犯行，時
    間緊接、手法相同，犯構成要件相同之罪名，顯係基於概括犯意反覆為之，應依
    連續犯之規定論以一罪，並加重其刑。爰審酌被告二人之犯罪動機、目的、手段
    、對於國民健康安全及藥物管理之危害重大、犯後坦承犯行，態度尚稱良好等一
    切情狀，各量處如主文所示之刑，並均諭知易科罰金之折算標準，以資懲儆。末
    查被告乙○○、甲○○均未曾受有期徒刑以上刑之宣告，各有台灣高等法院檢察
    署刑案紀錄檢附表一紙在卷可按，因一時輕忽為利所蔽，惡性尚非重大，經此次
    起訴審判後，當能知所警惕，信無再犯之虞，認為前開對其宣告之刑，以暫不執
    行為適當，並均宣告緩刑三年，用啟自新。扣案之讓你酷（Ｘｅｎｉｃａｌ）八
    盒（每盒八十四顆）及宣傳單五十份，均係被告乙○○所有供犯罪所用之物，業
    據其陳明在卷，爰依刑法第三十八條第一項第二款宣告沒收。
據上論斷，應依刑事訴訟法第二百九十九條第一項前段，藥事法第八十三條第一項，
刑法第二條第一項前段、第十一條第一項前段、第二十八條、第五十六條、第四十一
條第一項、第三十八條第一項第二款、第七十四條第一款，罰金罰鍰提高標準條例第
二條，判決如主文。
本案經檢察官邱忠義到庭執行職務
中      華      民      國    九十      年      三      月      六      日
                                      臺灣臺北地方法院刑事第八庭
                                          法  官  胡宏文
右正本證明與原本無異。
如不服本判決，應於判決送達後十日內，向本院提出上訴狀。
                                          書記官  劉穗筠
中      華      民      國    九十      年      三      月      九      日
附本案論罪科刑依據之法條：藥事法第八十三條第一項
藥事法第八十三條
明知為偽藥或禁藥，而販賣、供應、調劑、運送、寄藏、牙保、轉讓或意圖販賣而陳
列者，處五年以下有期徒刑，得併科新台幣十萬元以下罰金。
犯前項之罪，因而致人於死者，處七年以上有期徒刑，致重傷者，處一年以上七年以
下有期徒刑。
因過失犯第一項之罪者，處一年以下有期徒刑、拘役或新台幣十萬元以下罰金。
第一項之未遂犯罰之。


司法院資訊處製作；財團法人民間司法改革基金會備份。
